最　高　行　政　法　院　裁　定　　　　　　　　　九十三年度裁字第一四七八號
　　上　訴　人　台灣美可得股份有限公司
　　代　表　人　甲○○
　　　　　　　　　　　　　　　.
　　被 上訴 人　中央健康保險局臺北分局
　　代　表　人　丙○○
右當事人間因有關保險事務事件，上訴人對於中華民國九十二年六月二十六日臺北高
等行政法院九十一年度訴字第一六四七號判決，提起上訴，本院裁定如左：
　　主  文
上訴駁回。
上訴審訴訟費用由上訴人負擔。
　　理  由
一、按對於高等行政法院判決之上訴，非以其違背法令為理由，不得為之，行政訴訟
    法第二百四十二條定有明文。同法第二百四十三條第一項規定，判決不適用法規
    或適用不當者，為違背法令；而判決有第二百四十三條第二項所列各款情形之一
    者，其判決當然違背法令。又提起上訴，應以上訴狀表明上訴理由並應添具關於
    上訴理由之必要證據，復為同法第二百四十四條第一項第四款及第二項所明定。
    準此，當事人提起上訴，如以原審判決有行政訴訟法第二百四十三條第一項不適
    用法規或適用不當為理由時，其上訴狀應有具體之指摘，並揭示該法規之條項或
    其內容；如以原審判決有第二百四十三條第二項所列各款情形之當然違背法令為
    理由時，其上訴狀應揭示合於該款之事實。如上訴狀未依此項方法表明，或其所
    表明者，顯與上開法條規定之情形不相合時，即難認為已對原審判決之違背法令
    有具體之指摘，其上訴自難認為合法。
二、本件上訴意旨略謂：參照最高法院七十九年台上字第二四二號及八十六年台上字
    第二三九三號判決意旨，勞動基準法第二條第三款規定之工資，係指勞工勞力所
    得而給付之經常性給與，並非凡固定給與均可列作平均工資，應視其與提供勞務
    之對價是否有關，至競賽獎金、安全獎金自不得列入平均工資。薪資總額本身即
    包括經常性給與與非經常性給與，其中所謂經常性給與，依勞動基準法施行細則
    第十條規定，尚包含誤餐費（伙食津貼）、久任獎金、績效獎金（競賽獎金）或
    安全獎金等，雖係經常性給與，但應排除計算平均工資之內，且所謂月薪總額本
    身甚至尚包括加班費在內，更且對於經常性給與中，如伙食津貼雖係經常性給與
    ，但其屬勞動基準法施行細則第十條規定應行排除計算平均工資之外，其與提供
    勞務之對價無關，顯非可得計入平均工資。上訴人對於所給與員工之非固定所得
    ，其目的實係為改善員工之生活，而依競賽之方式所額外給與員工之非經常性給
    與，其是否給與及數額之多寡，係由員工之主管裁量酌定，既非每月均有，亦非
    固定之數額，依其性質應係前開法條之競賽獎金，非員工可預期之工作報酬。被
    上訴人以經常性給與及非經常性給與一併核計工資，均認應為投保金額之範圍，
    顯有未合。原審亦遽而認定上訴人所給與員工之非固定所得，要屬員工可預期之
    工作報酬，且與員工執行職務有關，屬制度上既定之經常性給與，此亦顯然有違
    前揭最高法院之判決及勞動基準法施行細則第十條之規定云云。
三、經查上開理由與上訴人在原審起訴狀所主張之理由相同，核其內容無非對於原審
    適用法規之見解有所爭執，並未具體表明原判決究有如何違背法規，或與解釋、
    判例有如何牴觸之情形，且所舉最高法院七十九年台上字第二四二號及八十六年
    台上字第二三九三號判決僅屬個案，並非本院之判例，尚無拘束高等行政法院之
    效力。上訴人執以指摘原判決不當，難認已對原判決之違背法令有具體之指摘，
    依首揭說明，其上訴自屬不合法，應予駁回。
四、依行政訴訟法第二百四十九條第一項前段、第一百零四條、民事訴訟法第九十五
    條、第七十八條，裁定如主文。
中　　華　　民　　國　　九十三　　　年　　　十一　　　月　　二十五　　　日
                    最 高 行 政 法 院  第 三 庭
                                審 判 長 法  官　　　廖　政　雄
                                         法  官      高  啟  燦
                                         法  官　　　林　清　祥
                                         法  官　　　鍾　耀　光
                                         法  官　　　姜　仁　脩
右  正  本  證  明  與  原  本  無  異
　　　　　　　　　　　　　　　　　　　　 法院書記官　蘇  金  全
中　　華　　民　　國　　九十三　　　年　　　十一　　　月　　二十五　　　日
